---
title: "Usando o olb: Um tutorial básico"
author: "Observatório do Legislativo Brasileiro (OLB)"
date: "`r Sys.Date()`"
output: rmarkdown::html_vignette
vignette: >
  %\VignetteIndexEntry{Vignette Title}
  %\VignetteEngine{knitr::rmarkdown}
  %\VignetteEncoding{UTF-8}
---

```{r setup, include = FALSE}
knitr::opts_chunk$set(
  cache = TRUE,
  collapse = TRUE,
  comment = "#>"
)
```

Em sua essência, o `olb` extrai dados sobre a atividade legislativa na Câmara dos Deputados diretamente da nova [API de Dados Abertos](https://dadosabertos.camara.leg.br/) da instituição. Entre outros, esses dados incluem informações biográficas e filiação partidária dos deputados titulares desde 1946; detalhes sobre autoria e tramitação de qualquer proposição que já passou pela Câmara; encaminhamentos, resultados e votos nominais dados pelos deputados em plenário; atividade e pauta das comissões; entre inúmeras outras. Adicionalmente, o pacote `olb` oferece um conjunto de funções para organizar todo esse conjunto de informações para facilitar análises posteriores e a produção de relatórios e indicadores.
Alguns exemplos disso são:

- Classificação de proposições por temas;
- Identificação da atividade legislativa por partido, estado ou qualquer outra variável;
- Mapeamento da introdução de proposições por período e por órgão.

No restante deste tutorial, seguem exemplos práticos de como usar o `olb`.

# Instalação

Para instalar o `olb` no `R`, basta rodar (usando o pacote `devtools`):

```{r,eval=FALSE}
if(!require(devtools)) install.packages("devtools")
devtools::install_github("iesp-uerj/olb")
```

Feito isso, carregamos o `olb` em uma sessão corrente do `R` com:

```{r,eval=FALSE}
library(olb)
```

# Organização do pacote

O `olb` contém funções específicas para obter cada tipo de dado legislativo. Para extrair proposições introduzidas ou que passaram pela Câmara, é possível usar funções como `get_proposal()` ou `get_proposal_list()`. Outro exemplo, `get_deputy_bio()` é usada para extrair dados biográficos de um determinado deputado ou deputada. De forma geral, o nome das funções segue a seguinte regra:

- Funções iniciadas por `get_` extraem e organizam dados legislativos;
- Funções iniciadas por `list_` retornam listas com informações relevantes, como o significado das siglas utilizadas para cada tipo de proposição;
- Funções iniciadas por `create_` produzem *outputs* estruturados, como *websites* e relatórios automatizados, a partir de dados extraídos pelas outras funções.

# Dados disponíveis

## Deputados

### Composição de uma legislatura


### Lista de deputados por estado, partido e outros


### Dados biográficos detalhados



## Proposições


## Discursos


# Exemplos de uso


