---
title: "Usando o olb: Um tutorial básico"
author: "Observatório do Legislativo Brasileiro (OLB)"
date: "`r Sys.Date()`"
output: 
  rmarkdown::html_vignette:
    df_print: kable
vignette: >
  %\VignetteIndexEntry{Vignette Title}
  %\VignetteEngine{knitr::rmarkdown}
  %\VignetteEncoding{UTF-8}
---

```{r setup, include = FALSE}
knitr::opts_chunk$set(
  cache = TRUE,
  collapse = TRUE,
  comment = "#>",
  warning = FALSE,
  error = FALSE,
  eval = FALSE
)

library(olb)
```

Em sua essência, o `olb` extrai dados sobre a atividade legislativa na Câmara dos Deputados diretamente da nova [API de Dados Abertos](https://dadosabertos.camara.leg.br/) da instituição. Entre outros, esses dados incluem informações biográficas e filiação partidária dos deputados titulares desde 1946; detalhes sobre autoria e tramitação de qualquer proposição que já passou pela Câmara; encaminhamentos, resultados e votos nominais dados pelos deputados em plenário; atividade e pauta das comissões; entre inúmeras outras. Adicionalmente, o pacote `olb` oferece um conjunto de funções para organizar todo esse conjunto de informações para facilitar análises posteriores e a produção de relatórios e indicadores.
Alguns exemplos disso são:

- Classificação de proposições por temas;
- Identificação da atividade legislativa por partido, estado ou qualquer outra variável;
- Mapeamento da introdução de proposições por período e por órgão.

No restante deste tutorial, seguem exemplos práticos de como usar o `olb`.

# Instalação

Para instalar o `olb` no `R`, basta rodar (usando o pacote `devtools`):

```{r,eval=FALSE}
if(!require(devtools)) install.packages("devtools")
devtools::install_github("iesp-uerj/olb")
```

Feito isso, carregamos o `olb` em uma sessão corrente do `R` com:

```{r,eval=FALSE}
library(olb)
```

# Organização do pacote

O `olb` contém funções específicas para obter cada tipo de dado legislativo. Para extrair proposições introduzidas ou que passaram pela Câmara, é possível usar funções como `get_proposal()` ou `get_proposal_list()`. Outro exemplo, `get_deputy_bio()` é usada para extrair dados biográficos de um determinado deputado ou deputada. De forma geral, o nome das funções segue a seguinte regra:

- Funções iniciadas por `get_` extraem e organizam dados legislativos;
- Funções iniciadas por `list_` retornam listas com informações relevantes, como o significado das siglas utilizadas para cada tipo de proposição;
- Funções iniciadas por `create_` produzem *outputs* estruturados, como *websites* e relatórios automatizados, a partir de dados extraídos pelas outras funções.

# Dados disponíveis

É possível coletar as informações mais relevantes do processo legislativo na Câmara dos Deputados com o `olb`. Por exemplo, podemos saber quantas proposições foram introduzidas em um dado período; quais foram os parlamentares que mais emendaram projetos, quais propuseram iniciativas em determinada área; quais comissões aprovaram mais projetos de lei, ou quais delas são mais produtivas; entre várias outras coisas. A seguir, são apresentadas, por tema, as funções do `olb` por obter cada um desses tipos de informação.

## Deputados

Para obter uma lista atualizada com todos os deputados e deputadas titulares na Câmara, basta usar a função `get_deputies_list()`:

```{r message=FALSE, warning=FALSE}
deputados <- get_deputies_list()
head(deputados)
```

O resultado é um `data.frame` com informações gerais sobre os incumbentes na Câmara. Para além disso, é posível customizar a chamada à função para obter outros dados. Para obter uma lista com os titulares na Legislatura 55, basta passar `55`, como `numeric` ou `character`, ao argumento `idLegislatura`:

```{r message=FALSE, warning=FALSE}
deputados55 <- get_deputies_list(idLegislatura = 55)
head(deputados55)
```

Também é possível fazer consultas por UF (`siglaUf`), partido (`siglaPartido`), sexo (`siglaSexo`) e data específica (`dataInicio` e `dataFim`). Paticularmente, todas essas opções são úteis por permitirem obtermos os IDs que a Câmara dos Deputados atribui a cada parlamentar que já passou pela casa.


### Dados biográficos detalhados

Como dito, cada deputado ou deputada tem um ID único, atribuído pelo setor de documentação da Câmara, que serve para identificar todas as suas atividades legislativas. O político baiano Juhaty Júnior, por exemplo, tem o ID `74570`. Com essa informação, podemos obter seus dados biográficos detalhados com `get_deputy_bio()`:

```{r message=FALSE, warning=FALSE}
get_deputy_bio(74570)
```

## Proposições

Para obter uma lista de proposições que foram objeto de atividade nos últimos 30 dias na Câmara, use `get_proposal_list()`:

```{r message=FALSE, warning=FALSE, eval=FALSE}
proposicoes <- get_proposal_list()
```

Usando os diversos argumentos da função (para ver cada um deles detalhadamente, consulte a [documentação da API da Câmara](https://dadosabertos.camara.leg.br/swagger/api.html)), é possível filtrar as proposições por tema (a lista de temas e códigos é obtida com `list_topics()`):


```{r message=FALSE, warning=FALSE, eval=FALSE}
proposicoes <- get_proposal_list(codTema = "44")
```

Por ano:

```{r message=FALSE, warning=FALSE, eval=FALSE}
proposicoes <- get_proposal_list(ano = 2010)
```

Por deputado:

```{r message=FALSE, warning=FALSE, eval=FALSE}
proposicoes <- get_proposal_list(idDeputadoAutor = 74570)
```

Por data de introdução:

```{r message=FALSE, warning=FALSE, eval=FALSE}
proposicoes <- get_proposal_list(dataApresentacaoInicio = "2018-05-30", dataApresentacaoFim = "2018-06-30")
```

Entre outros.Tendo o ID da proposição (assim como os IDs dos parlamentares, cada proposição ganha um indicador único), extraímos facilmente sua ementa e outros detalhes com `get_proposal()`:

```{r message=FALSE, warning=FALSE, eval=FALSE}
get_proposal(14490)
```

## Continuação

Essa é uma versão inicial da documentação do pacote. No futuro, teremos exemplos aplicados de como usá-lo para produzir relatórios, indicadores e outros.
