---
title: "Usando o olb: Um tutorial básico"
author: "Observatório do Legislativo Brasileiro (OLB)"
date: "`r Sys.Date()`"
output: rmarkdown::html_vignette
vignette: >
  %\VignetteIndexEntry{Vignette Title}
  %\VignetteEngine{knitr::rmarkdown}
  %\VignetteEncoding{UTF-8}
---

```{r setup, include = FALSE}
knitr::opts_chunk$set(
  collapse = TRUE,
  comment = "#>"
)
```

Essencialmente, o que o `olb` faz é retornar em formato apropriado (i.e., [tidy](https://en.wikipedia.org/wiki/Tidy_data), para ser preciso) dados sobre a atividade legislativa na Câmara dos Deputados, todos diretamente extraído da nova [API de Dados Abertos](https://dadosabertos.camara.leg.br/) da instituição. Entre outros, esses dados incluem informações biográficas e filiação partidária dos deputados titulares desde 1946; detalhes sobre autoria e tramitação de qualquer proposição introduzida na, ou que passou pela, Câmara; encaminhamentos, resultados e votos nominais dados pelos deputados em plenário; atividade e pauta das comissões; entre inúmeras outras. Adicionalmente, o pacote `olb` também oferece um conjunto de funções para organizar todo esse conjunto de informações para facilitar análises posteriores.
Alguns exemplos disso são:

- Classificação de proposições por temas (organizados pelo setor de documentação da casa);
- Identificação da atividade legislativa por partido, estado ou qualquer outra variável;
- Mapeamento da introdução de proposições por período e por órgão.

No restante deste tutorial, apresento exemplos práticos de como usar o `olb` para obter esses e outros tipos de dados legislativos.


## Intalação

Antes de começar, é necessário intalarmos o `olb`. Em sua versão corrente

## Styles

The `html_vignette` template includes a basic CSS theme. To override this theme you can specify your own CSS in the document metadata as follows:

    output: 
      rmarkdown::html_vignette:
        css: mystyles.css

## Figures

The figure sizes have been customised so that you can easily put two images side-by-side. 

```{r, fig.show='hold'}
plot(1:10)
plot(10:1)
```

You can enable figure captions by `fig_caption: yes` in YAML:

    output:
      rmarkdown::html_vignette:
        fig_caption: yes

Then you can use the chunk option `fig.cap = "Your figure caption."` in **knitr**.

## More Examples

You can write math expressions, e.g. $Y = X\beta + \epsilon$, footnotes^[A footnote here.], and tables, e.g. using `knitr::kable()`.

```{r, echo=FALSE, results='asis'}
knitr::kable(head(mtcars, 10))
```

Also a quote using `>`:

> "He who gives up [code] safety for [code] speed deserves neither."
([via](https://twitter.com/hadleywickham/status/504368538874703872))
